【裁判字號】    89,易,709
【裁判日期】    891031
【裁判案由】    動產擔交法
【裁判全文】
臺灣板橋地方法院刑事判決                          八十九年度易字第七九號
    公  訴  人  臺灣板橋地方法院檢察署檢察官
    被      告  甲○○
右列被告因違反動產擔保交易法案件，經檢察官提起公訴（八十八年度偵緝字第一八
六一號），本院判決如左：
    主  文
甲○○動產擔保交易之債務人，意圖不法之利益，將標的物移轉，致生損害於債權人
，處拘役伍拾日，如易科罰金以參佰元折算壹日。
    事  實
一、甲○○於民國（下同）八十六年七月八日，以動產擔保交易法附條件買賣之方式
    ，向協新發車業有限公司（下稱協新發公司）購買車牌號碼ＧＰＱ－八九九號重
    型機車乙部，為動產擔保交易之債務人。約定自備款新台幣（下同）三千元、其
    餘價款新台幣（下同）四萬一千六百四十元，分十二期給付，每月一期，每月十
    日付款，每期付款三千四百七十元，標的物存放地點為臺北縣板橋市○○街二五
    巷二弄十四號二樓可得支配處所。於價款未付清之前，標的物所有權仍屬於出賣
    人即債權人協新發公司所有，買受人即債務人甲○○僅得依約占有使用，不得任
    意遷移、讓與、移轉、變賣、質押、典當。詎甲○○僅給付三千元自備款，在取
    得標的物即上開重型機車乙部之後，並未給付餘款，且意圖為自己不法之利益，
    於八十六年八月間某日（起訴事實誤載為八十七年間），將該機車移轉予不詳姓
    名綽號「阿國」成年男子使用，致債權人協新發公司在甲○○未給付車款之情形
    下，亦無法依動產擔保交易法行使占有取償之權益，而受有損害。
二、案經被害人協新發公司訴請台灣板橋地方法院檢察署檢察官偵查起訴。
    理  由
一、訊據被告甲○○固坦承有於前揭時地支付自備款三千元，向告訴人協新發公司以
    事實欄所示附條件買賣方式購買重型機車乙部，取得標的物之後，並未給付其餘
    款項，於八十六年八月間某日，將該機車移轉予不詳姓名綽號「阿國」成年男子
    使用等情不諱，惟矢口否認有為自己不法利益之意圖，辯稱：伊因薪水被公司扣
    掉，故無錢付款，於八十六年七月間將機車借予南部上來之師傅綽號「阿國」之
    男子在板橋、內湖一帶使用，「阿國」將車子撞壞，現在車子及「阿國」亦不知
    去向云云。
二、惟查：被告於右揭時地以動產擔保交易方式向告訴人協新發公司購買機車，僅給
    付自備款三千元，餘款均未給付，並去向不明之事實，業據告訴人協新發公司代
    表人乙○○指訴綦詳，並有動產擔保交易分期付款購買約定書附卷可稽。而被告
    因逃匿無蹤，經台灣板橋地方法院檢察署發佈通緝，於八十八年十一月二十四日
    十六時許，在台北縣新莊市○○路一五０號為警查獲到案，有台灣板橋地方法院
    檢察署八十八年十一月二十四日丙○金言緝字第三九七五號通緝書及警訊筆錄可
    按。被告以動產擔保交易附條件分期付款買賣方式購買機車，僅得依約占有使用
    ，在款項未付清之前，不得將標的物任意遷移、讓與、移轉、變賣、質押、典當
    ，詎被告除給付三千元自備款，餘款分文未付，又違反與債權人協新發公司之約
    定，擅自將標的物即所購重型機車移轉予「阿國」使用，並逃匿他處，使債權人
    無從催討，被告當有圖謀不法利益之意圖，且其將機車移轉他人，亦致債權人協
    新發公司無法依動產擔保交易法行使占有取償之權益，確生損害於債權人，被告
    辯稱無謀取不法利益之意圖，不足採信，本件事證明確，被告違反動產擔保交易
    法犯行堪以認定堪認定。
三、核被告所為係犯動產擔保交易法第三十八條之意圖為自己不法利益，將動產擔保
    交易物移轉罪。爰審酌被告犯罪動機、目的、情節、動產擔保標的物之價額、對
    債權人所生損害程度及犯罪後態度等一切情狀，量處如主文所示之刑，並諭知如
    易科罰金之折算標準，以資懲儆。
據上論斷，應依刑事訴訟法第二百九十九條第一項前段，動產擔保交易法第三十八條
，刑法第十一條前段、第四十一條，罰金罰鍰提高標準條例第一條前段、第二條，判
決如主文。
本案經檢察官毛有增到庭執行職務。
中    華    民    國      八十九        年      十      月    三十一    日
                                  臺灣板橋地方法院刑事第四庭
                                      法  官  陳  恒  寬
右正本證明與原本無異
如不服本判決應於送達後十日內向本院提出上訴狀
                                      書記官  葉  瑩  庭
中    華    民    國      八十九        年      十      月    三十一    日
附錄本案論罪科刑法條全文
動產擔保交易法第三十八條
動產擔保交易之債務人，意圖不法之利益，將標的物遷移、出賣、出質、
移轉、抵押或為其他處分，致生損害於債權人者，處三年以下有期徒刑、
拘役或科或併科六千元以下之罰金。


司法院資訊處製作；財團法人民間司法改革基金會備份。
